# Marco Mercado Rodríguez

Desarrollador Full Stack | Ingeniero en Sistemas Computacionales | Abierto a oportunidades en Análisis de Datos y Soporte en Redes/Infraestructura

📶 LinkedIn: Marco Mercado Rodríguez 🌎 GitHub: Marco Mercado Rodríguez

# **₽** PERFIL

Desarrollador de software Full Stack con amplia experiencia en tecnologías web como Vue.js, JavaScript, PHP y MySQL. Tengo conocimiento en Python, Java, .Net, Node.js y React.js. Me destaco por ser proactivo, responsable y tener facilidad de comunicación.

Mis áreas de interés son el desarrollo web de Backend y APIs, así como el análisis de datos. Me apasionan la creatividad y la resolución de problemas.

## **EXPERIENCIA PROFESIONAL**

### Desarrollador web Full Stack junior, Clever Cloud MX ∂

•Desarrollo y mantenimiento de ERP web: Responsable del desarrollo y mantenimiento de módulos de ventas, contabilidad e inventario en un sistema ERP con Vue.js y PHP.

•Implementación de facturación electrónica: Diseñé y desarrollé un módulo de facturación basado en CFDI 4.0, incluyendo análisis, desarrollo y pruebas unitarias.

•Colaboración en equipos multifuncionales: Integración de funcionalidades con herramientas como SourceTree y Bitbucket.

# Desarrollador de aplicación de escritorio, Instituto Tecnológico de Morelia Desarrollé una aplicación de escritorio de Windows Forms utilizando el Framework .NET con C# para la captura de datos y generación de un formato PDF para el departamento de mantenimiento de equipo de la institución.

### Desarrollador de sitio web informativo, QSS

Desarrollé un sitio web informativo para la consultora QSS con uso de herramientas web como HTML 5, CSS 3 y JavaScript.

dic 2022 – jun 2023

feb 2024 - ago 2024

México

México

ago 2023 - oct 2023

México

### **ESTUDIOS**

**Ingeniería en Sistemas Computacionales,** *Instituto Tecnológico de Morelia* Especialidad en Ingeniería de Software.

ago 2019 – jun 2024 Morelia, México

# P HABILIDADES

JavaScript | PHP | Vue.js | Node.js | MySQL | Java | React.js | Python | Git | Django |
.NET | C# | C++ | PostgreSQL | HTML | CSS | Bootstrap | GitHub | Atlassian Suite |
Metodologías ágiles | Análisis de Software

## **(4)** IDIOMAS

**Español** Inglés
Nativo Funcional (B2)